臺灣桃園地方法院宣示判決筆錄　　　　　95年度訴字第2484號
公　訴　人　臺灣桃園地方法院檢察署檢察官
被　　　告　甲○○
上列被告因違反著作權法等案件，於中華民國九十六年二月二日
下午四時許，在本院第一法庭宣示判決，出席職員如下：
　　　　　法　官　袁雪華
　　　　　書記官　邱仲騏
　　　　　通　譯
法官起立朗讀判決主文、犯罪事實要旨、處罰條文、附記事項，
及告以上訴限制、期間並提出上訴狀之法院，且諭知記載其內容
：
一、主  文：
    甲○○連續意圖銷售而擅自以重製於光碟之方法，侵害他人
    之著作財產權，處有期徒刑捌月，緩刑參年。扣案如附表一
    、二所示之物，及警方所購買之盜版光碟「布拉格戀人」肆
    片，均沒收。
二、犯罪事實要旨：
    甲○○明知如附表一所示之韓劇影音光碟，係采昌國際多媒
    體股份有限公司（下稱采昌公司）享有著作權之視聽著作，
    非經采昌公司之授權或同意，不得擅自重製、散布、意圖散
    布而持有。詎竟意圖銷售，而基於擅自以重製於光碟之方法
    ，侵害他人之著作財產權之概括犯意，先於不詳時間，在其
    位於桃園縣桃園市○○路七四九巷十三號十樓住處內，利用
    其所有之電腦主機及網路設備，先或自不明網站下載取得影
    片檔或自影音光碟出租店租借影音光碟，再以其所有內建燒
    錄器之電腦主機，燒錄重製如附表一所示之韓劇影音光碟重
    製物後，自民國九十五年五月十五日起至同年六月十七日下
    午一時五十分止，利用前開住處之電腦設備上網，連結至「
    Ｙａｈｏｏ！奇摩拍賣網站，以賣家會員帳號「ｎｉｎｔａ
    ｕｓ１９８０」，在該網站上刊登以每套新臺幣（下同）二
    百九十九元至一千一百元起標之價格，販售如附表一所示之
    韓劇影音光碟重製物之交易訊息，供不特定人上網瀏覽選購
    ，嗣拍賣結標後，甲○○再以其所申請之雅虎奇摩網站電子
    信箱「ｎｉｎｔａｕｓ１９８０＠ｙａｈｏｏ．ｃｏｍ．ｔ
    ｗ」與得標人聯絡，要求得標人將得標價金匯入其所有之臺
    灣銀行內壢分行（帳號：000000000000號）內
    ，俟確認匯款無誤後，甲○○旋依得標人之訂購數量，連續
    重製如附表一之影片光碟，並以郵件包裹寄送予得標人而散
    布之。嗣經內政部警政署保安警察第二總隊第一大隊第二中
    隊臺中分隊第一小組執行網路巡邏，於前開拍賣網站中，向
    甲○○購得韓劇影音光碟「布拉格戀人」四片，經確認為盜
    版光碟後，於九十五年六月十七日下午一時五十分許，持本
    院所核發之搜索票，至甲○○前開住處執行搜索而查獲，並
    扣得附表一、二所示之物。
三、處罰條文：
    著作權法第九十一條第三項、第二項、第九十八條，修正前
    刑法第二條第一項前段、第十一條、第七十四條第一項第一
    款，修正前刑法第五十六條。
四、附記事項：
  (一)被告明知係侵害著作財產權之重製光碟而散布（販賣）之低
    度行為，為意圖銷售而擅自以重製於光碟之方法侵害他人著
    作財產權之高度行為所吸收，不另論罪，公訴意旨認被告涉
    犯著作權法第三項、第二項之罪及第九十一條之一第三項、
    第二項之罪，且兩罪間具有牽連關係，尚有未洽。
  (二)起訴書雖記載，被告未經采昌公司同意或授權，擅自將采昌
    公司享有著作權之二十四部韓劇影音視聽著作，重製於光碟
    後，再於前開拍賣網站上販售，而涉犯著作權法第九十一條
    第三項、第二項之罪。惟查，被告除將附表一所示之五部韓
    劇視聽著作，重製於光碟並於網路上販售外，其餘均為自行
    收藏之用，並未逾越著作權法所規定之合理使用範圍，而蒞
    庭檢察官亦當庭表示就有關重製附表一以外韓劇光碟之犯罪
    事實予以減縮，有本院九十六年一月十九日審判筆錄可考，
    尚難認定被告有此部分犯罪事實，惟公訴意旨認此部分與被
    告前開有罪部分有連續犯之裁判上一罪關係，爰不另為無罪
    之諭知，附此敘明。
  (三)扣案如附表一所示之影音光碟，及附表二所示之物，均為被
    告甲○○所有，因本件犯罪所得或供本件犯罪所用之物，業
    據被告供陳在卷，爰依著作權法第九十八條前段之規定，宣
    告沒收。另警方所購得之盜版光碟「布拉格戀人」四片，係
    被告犯著作權法第九十一條第三項之罪所重製所得之物，雖
    已賣出而非被告所有，然依著作權法第九十八條但書規定，
    不以屬於犯人者為限，爰併予宣告沒收。
五、協商判決除有刑事訴訟法第四百五十五條之四第一項第一款
    於本訊問程序終結前，被告撤銷協商合意或檢察官撤回協商
    聲請者；第二款被告協商之意思非出於自由意志者；第四款
    被告所犯之罪非第四百五十五條之二第一項所定得以協商判
    決者；第六款被告有其他較重之裁判上一罪之犯罪事實者；
    第七款法院認應諭知免刑或免訴、不受理者情形之一，及違
    反同條第二項「法院應於協商合意範圍內為判決；法院為協
    商判決所科之刑，以宣告緩刑或二年以下有期徒刑、拘役或
    罰金為限」之規定者外，不得上訴。
六、如有前項得上訴之情形者，得自收受判決送達之日起十日內
    ，向本院提出上訴書狀，上訴於第二審法院。
中　　華　　民　　國　　96　　年　　2 　　月　　2 　　日
                    刑事第八庭    法  官  袁雪華
上正本證明與原本無異。
如不服本判決，應於判決送達後10日內向本院提出上訴狀（應附
繕本），上訴於臺灣高等法院。
                                  書記官  邱仲騏
中　　華　　民　　國　　96　　年　　2 　　月　　2 　　日
附錄本院論罪科刑之法條：
著作權法第91條第2項、第3項：
意圖銷售或出租而擅自以重製之方法侵害他人之著作財產權者，
處6 月以上五年以下有期徒刑，得併科新臺幣20萬元以上2 百萬
元以下罰金。
以重製於光碟之方法犯前項之罪者，處 6 月以上 5 年以下有期
徒刑，得併科新臺幣 50 萬元以上 5 百萬元以下罰金。
著作權法第98條
犯第 91 條至第 93 條、第 95 條至第 96 條之 1 之罪，供犯罪
所用或因犯罪所得之物，得沒收之。但犯第91條第3 項及第91條
之1 第3 項之罪者，其得沒收之物，不以屬於犯人者為限。
附表一：重製光碟
┌──┬─────────┬───────────┐
│編號│  　片　　名      │      扣案數量  　　  │
│    │                  │    （均為DVD）       │
├──┼─────────┼───────────┤
│ 一 │ｍｙ　ｇｉｒｌ我的│       四片           │
│    │女孩              │                      │
├──┼─────────┼───────────┤
│ 二 │加油！金順        │      一０五片        │
├──┼─────────┼───────────┤
│ 三 │愛情餐歌          │      四十一片        │
├──┼─────────┼───────────┤
│ 四 │布拉格戀人        │      二十一片        │
├──┼─────────┼───────────┤
│ 五 │甜蜜間諜          │        四片          │
└──┴─────────┴───────────┘
附表二：
┌──┬──────────────────┬───────┐
│編號│   品      名                       │ 數量         │
├──┼──────────────────┼───────┤
│ 一 │電腦主機（含內建式ＤＶＤ燒錄機二臺）│一臺          │
├──┼──────────────────┼───────┤
│ 二 │電腦主機（含內建式ＤＶＤ燒錄機各三臺│二臺          │
│    │）                                  │              │
├──┼──────────────────┼───────┤
│ 三 │電腦硬碟                            │三個          │
└──┴──────────────────┴───────┘
